【裁判字號】    97,上訴,5289
【裁判日期】    980217
【裁判案由】    毒品危害防制條例
【裁判全文】
臺灣高等法院刑事判決                97年度上訴字第5289號
上  訴  人  臺灣臺北地方法院檢察署檢察官
上  訴  人
即  被  告  甲○○
                      樓-4
選任辯護人  謝清昕律師
上列上訴人因毒品危害防制條例案件，不服臺灣臺北地方法院97
年度訴字第996號，中華民國97年10月6日第一審判決（起訴案號
：臺灣臺北地方法院檢察署97年度偵字第3784號），提起上訴，
本院判決如下：
    主  文
上訴駁回。
    事  實
一、甲○○前因侵占案件，於民國93年2月24日，經臺灣台北地
    方法院以92年度易字第2027號判處有期徒刑3月，如易科罰
    金以銀元300元折算1日；同年6月29日，經本院以93年度上
    易字第564號判決上訴駁回確定，93年8月26日易科罰金執行
    完畢結案。竟不知悔改，明知甲基安非他命為毒品危害防制
    條例第2條第2項第2款所規定之第二級毒品，依法不得販賣
    ，仍基於意圖營利之犯意，於96年12月14日晚上8時37分許
    ，接獲由師忠明自0000000000號行動電話傳送至甲○○所使
    用之00000000號行動電話，詢問其有無甲基安非他命現貨之
    簡訊後，即於同日晚間某時，駕車至臺北市○○街師忠明住
    處附近，以新臺幣3,000元之價格，販賣1公克1包之第二級
    毒品甲基安非他命予師忠明。
二、案經臺北縣政府警察局蘆洲分局報請臺灣臺北地方法院檢察
    署檢察官偵查起訴。
    理  由
壹、證據能力部分：
  一、按通訊保障及監察法第5條第2項前段雖規定通訊監察書，
      於偵查中係由檢察官依司法警察機關聲請或依職權以書面
      記載第11條之事項，並敘明理由、檢附相關文件，聲請該
      管法院核發，檢察官受理申請案件，應於二小時內核復；
      惟上開規定係於96年7月11日修正公布，並自公布後5個月
      施行。而依通訊保障及監察法施行細則第35條規定，檢察
      官、法官、綜理國家情報工作機關首長於前開法修正條文
      施行前依法核發之通訊監察書，仍應依修正條文施行前之
      法定程序執行通訊監察、報告執行情形及通知受監察人。
      是依前開修正前之通訊保障及監察法第5條第2項「通訊監
      察書，偵查中由檢察官依司法警察機關聲請或依職權核發
      ，審判中由法官依職權核發」規定，於上述修正條文生效
      前，偵查中之案件仍由檢察官核發通訊監察書，並依修正
      前規定執行。又偵查犯罪機關依法定程序監聽之錄音，應
      認該監聽所得之錄音帶，始屬調查犯罪所得之證據，但依
      據監聽錄音結果予以翻譯而製作之通訊監察譯文，乃該監
      聽錄音內容之顯示，此為學理上所稱之派生證據，屬於文
      書證據之一種。此於被告或訴訟關係人對其譯文之真實性
      發生爭執或有所懷疑時，法院固應依刑事訴訟法第165條
      之1第2項規定勘驗該監聽之錄音帶踐行調查證據之程序，
      以確認該錄音聲音是否為本人及其內容與通訊監察譯文之
      記載是否相符；然如被告或訴訟關係人對其監聽錄音之譯
      文真實性並不爭執，則無辨認其錄音聲音之調查必要性。
      是法院於審判期日就此踐行提示通訊監察譯文供當事人辨
      認或告以要旨，使其表示意見並為辯論者，其所為之調查
      證據程序即為已足（最高法院96年度台上字第1869號判決
      參照）。
  二、次按實施刑事訴訟程序之公務員，依通訊保障及監察法規
      定對被告或犯罪嫌疑人實施之通訊監察，係為確保國家安
      全、維持社會秩序之目的所為截取他人通訊內容之強制處
      分。依該法修正前、後第5、6、11條規定以觀，通訊監察
      之內容原則上固應針對通訊監察書記載之特定犯罪嫌疑之
      罪名，惟實施通訊監察時，因無法預期及控制實際監察所
      得之通訊內容及範圍，在通訊監察過程中，不免會發生得
      知在本案通訊監察目的範圍以外之通訊內容（有稱之為「
      另案監聽」、「他案監聽」者），此種監察所得與本案無
      關之通訊內容，如涉及受監察人是否另有其他犯罪嫌疑時
      ，得否容許作為另案之證據使用，法無明文規定。此種情
      形因屬於本案依法定程序實施通訊監察時，偶然附隨取得
      之證據，並非實施刑事訴訟程序之公務員因違背法定程序
      取得之證據，自無刑事訴訟法第158之4規定之適用。而同
      屬刑事強制處分之搜索、扣押，則於刑事訴訟法第152 條
      明定，允許執行人員於實施搜索或扣押時，對於所發現「
      另案應扣押之物」，得以立即採取干預措施而扣押之，分
      別送交該管法院或檢察官（學理上稱為「另案扣押」）。
      則基於同一之法理，及刑事訴訟上發現真實之要求，自應
      容許將在本案通訊監察目的範圍以外，偶然獲得之資料，
      作為另案之證據使用。又96年7月11日修正公布之通訊保
      障及監察法第5條第5項、第6條第3項均規定「違反本條規
      定進行監聽行為情節重大者，所取得之內容或所衍生之證
      據，於司法偵查、審判或其他程序中，均不得採為證據。
      」依上開2項規定意旨，並參酌刑事訴訟法第158條之4之
      規定，違法監聽如情節並非重大者，所取得之監聽內容及
      所衍生之證據，有無證據能力，仍應就人權保障及公共利
      益之均衡維護予以權衡決定，而非當然無證據能力，則依
      「舉重以明輕」之法理，在合法監聽時，偶然附隨取得之
      另案證據資料，並非違背法定程序取得之證據，亦未侵害
      憲法所保障之人民秘密通訊權，基於維護公平正義及刑事
      訴訟發現真實之目的，該偶然取得之監聽內容及所衍生之
      證據，亦應認為有證據能力（最高法院97年台上字第5550
      號判決參照）。
  三、查：本件被告所使用之0000000000號行動電話，係經臺北
      縣政府警察局蘆洲分局，於執行臺灣板橋地方法院檢察署
      檢察官核發同為被告所使用之0000000000號行動電話通訊
      監察書期間，聲請續監及擴線監聽，並經臺灣板橋地方法
      院檢察署檢察官核發通訊監察書（含續監，同年11月16
      日核准監察至96年12月15日上午10時止），有96年板檢榮
      簡聲監字第001094號、96年板件榮和聲監續字第001441號
      、96年板檢榮冬聲監續字第001786號通信監察書、台北縣
      政府警察局蘆洲分局97年7月7日北縣警蘆刑字第09700249
      63號函附通信監察聲請書附卷可稽（見偵查卷第12至27
      頁、原審卷第41至46頁、第185頁）。本件監察期間雖至
      前述通訊保障及監察法修正施行後，惟其核發時間既在修
      正條文生效之前，自仍依修正前規定執行；換言之，前開
      監聽內容，並非無通訊監察書所為之監聽。又其核發之涉
      嫌罪名雖為槍砲彈藥刀械管制條例第8條第4項之罪，與本
      件監聽所得之毒品危害防制條例案件尚非同一；惟審酌該
      通訊監察書之核發程序，係源於他案之犯罪嫌疑人警詢時
      之供述，認被告涉嫌持有槍枝及販賣毒品而開始聲請進行
      通訊監察，並未有何故意違反法律規定進行通訊監察之情
      形，執行機關臺北縣政府警察局蘆洲分局據以執行，並將
      通訊監察所得製成監聽譯文，該證據之取得亦無違法，其
      譯文內容，復經本院審理時逐一提示訊問，依上訴人答辯
      之意旨，並未否認該監聽譯文之錄音內容存在，是認本案
      後述依法監聽之錄音，具有可信賴之情況保證，足認其內
      容為原陳述人之對話，有證據之容許性；而監聽所取得之
      證據，經依上揭判決意旨說明，審酌程序禁止與證據禁止
      之理論、人權保障及公共利益之均衡維護，依比例原則予
      以權衡，應認具有證據能力之理由。
  四、又按92年2月6日修正公布之刑事訴訟法第159條之1，係為
      保障被告之反對詰問權，採納英美之傳聞法則，規定被告
      以外之人於審判外向法官所為之陳述及於偵查中向檢察官
      所為之陳述，其本質雖屬傳聞證據，依傳聞法則，原均無
      證據能力，立法者以「被告以外之人於審判外在法官面前
      所為陳述」，係在任意陳述之信用性已受確定保障之情況
      下所為，而例外對「被告以外之人於審判外在法官面前所
      為陳述」賦予證據能力，另以刑事訴訟法規定檢察官代表
      國家偵查犯罪、實施公訴，依法有訊問被告、證人、鑑定
      人之權，且實務運作時，偵查中檢察官向被告以外之人所
      取得之陳述，原則上均能遵守法律規定，不致違法取供，
      其可信性極高，為兼顧理論與實務為由，而對「被告以外
      之人於偵查中向檢察官所為之陳述」，例外設定其具備非
      顯不可信之要件時，得為證據；且被告之反對詰問權，又
      屬憲法第8條第1項規定「非由法院依法定程序不得審問處
      罰」之正當法律程序所保障之基本人權及第16條所保障之
      基本訴訟權，不容任意剝奪。故上開所稱得為證據之被告
      以外之人於審判外向法官所為之陳述及於偵查中向檢察官
      所為之陳述，實質上應解釋為係指已經被告或其辯護人行
      使反對詰問權者而言。本件證人師忠明於偵查中即97年3
      月21日以證人身分到庭具結，而向檢察官所為之陳述筆錄
      ，係經檢察官令其具結後而為陳述，有證人結文附卷可參
      （見偵查卷第55頁）；嗣於原審審理時，亦經傳喚證人師
      忠明到庭具結後行交互詰問，上開偵查中未予被告詰問證
      人機會之瑕疵業經補正，且證人師忠明偵查中之陳述，亦
      經其於審理時確認在卷，自有證據能力，併此敘明。
貳、實體部分：
  一、有罪部分：
    (一)訊據被告甲○○固供承於96年12月14日接獲師忠明詢問其
      無有安非他命現貨之簡訊，並於翌（15）日上午電話聯絡
      師忠明，詢問其前一晚（14日晚上）所交付之款項置於何
      處等情；惟矢口否認有何販賣、交付安非他命情事，辯稱
      ：不記得接到前開簡訊後有無與師忠明聯絡，亦不知翌日
      電話所述之款項，是指何款項云云。
    (二)經查：
      1.被告所使用之0000000000號行動電話，於96年12月14
        日下午8時37分許，接獲由證人師忠明自0000000000號
        行動電話所傳送「如果搞得到＄，你身上有現貨嗎？我
        不想每次為了？等太晚跟老婆吵架」簡訊之事實，有通
        訊監察記錄（譯文）之記載可憑（見原審卷第148頁）
        。訊之證人即簡訊傳送人師忠明亦證稱：「（上開簡訊
        ）是因為我買不到安非他命，所以傳簡訊問被告可不可
        以買到安非他命」等語在卷（見原審卷第176頁），核
        與被告自承「96年12月14日證人師忠明傳給我的簡訊，
        所述的現貨是指安非他命……」等情相符（見原審卷第
        179頁），足認被告確於上開時間先接獲證人師忠明詢
        問有無安非他命現貨之簡訊甚明。
      2.被告於接獲上開詢問簡訊之翌日（96年12月15日）上午
        7時54分許，復主動以前開行動電話與證人師忠明聯絡
        ，詢問其是否記得前一晚所交付之款項置於何處等語，
        亦有彼等下列對談：「『被告：你昨天拿多少錢給我？
        』、『師忠明：三千啊！』、『被告：我放哪裡去？』
        、『師忠明：你就在車上啊！一手交錢一手交貨』、『
        被告：然後呢？我把錢塞到哪裡去？』、『師忠明：你
        好像拿了之後就往你手煞車放』……『師忠明：你右手
        拿東西給我，左手拿錢啊』、『被告：你確定我是放在
        手煞車那邊？』：『師忠明：我確定你左手拿錢，右手
        拿，因為你用發票，我還不知道你用發票』……『被告
        ：我現在在開小車啊！你很盧ㄟ』、『師忠明：什麼盧
        ！總沒有一次把它打死厲害吧』、『被告：你沒有一次
        把它打死？』、『師忠明：廢話，久沒有用都麻這樣子
        ，這是我習慣動作』、『被告：然後勒，你還要是不是
        ？』、『師忠明：沒有！目前還沒有，還沒有找到錢來
        ！』、『被告：還要我專程把（幫）你送過去？』、『
        師忠明：還要等我找到錢吧！』、『被告：等你找到錢
        ，他媽的我不知道怎麼過去』、『師忠明：不會啦！應
        該頂不了多久啦！我在狂的時候找錢應該很快』、『被
        告：我知道你狂的時候找錢應該很快，問題是怕你找到
        錢，他媽的我掛了…』、……『師忠明：十分鐘沒有消
        息就找不到錢途了』、『被告：十分鐘沒有消息就找不
        到錢途了？好，給你十五分鐘！不用，給你十五分鐘。
        』」之監聽譯文資料在卷可憑（見原審卷第149頁）。
     3. 經核上述證人師忠明向被告詢問有無安非他命現貨之簡
        訊、通信監察譯文對話中所述3,000元之款項金額，「
        一手交錢，一手交貨」之交易模式，被告詢問證人是否
        還有購買需要、是否仍要專程「送過去」等語、及證人
        師忠明於偵查中證稱：有向甲○○毒品，以3,000元購
        買1包約1公克，96年9月至12月期間部分，曾向甲○○
        購買安非他命等語（見偵卷第53至54頁）各情，相互以
        觀，足認被告確於96年12月14日接獲證人師忠明詢問安
        非他命「現貨」之簡訊後，在同日晚間某時，即與證人
        師忠明見面，並當場收受現金3,000元及交付1包約1公
        克之安非他命「現貨」予證人師忠明，惟因翌（15）日
        忘記前晚（14日）將該3,000元放置何處，故以電話向
        證人師忠明確認無訛。
    (三)證人師忠明於原審審理時，雖推翻偵查之證詞，否認曾向
      告購買安非他命之情，並稱監聽譯文對話中所述3,000 元
      係指是買CD的錢，因為我有在買Ａ片，曾向被告買過一次
      3,000元，28片云云（見原審第176頁）。查：被告對於上
      述對話內容不爭執，已如上述。然對於證人師忠明所述販
      售Ａ片乙情，竟未置可否，如確有其事，應無避答之理？
      不惟如此，被告於原審復供稱：忘記二人於96年12月15
      日所談之3,000元忘記是什麼錢等語（見原審卷第179頁）
      。然被告既於翌日刻意撥打電話向師忠明查證3,000元放
      置處所，衡諸事理，殊無遺忘款項用途之可能？竟稱不知
      3,000元何用云云，被告避重就輕之情，灼然明甚，證人
      師忠明上開向被告Ａ片之說詞，無非臨訟砌飾迴護被告之
      詞，自難憑採。
    (四)證人師忠明於原審理時復改證稱：偵查中所述向被告購買
      安非他命意指與與被告合買安非他命云云（見原審卷第
      175頁背面），然為被告否認（見原審卷第179頁），二人
      所述已生齟齬。酌以證人師忠明證述其向被告取得安非他
      命之流程略稱：「‧‧我都是先打電話給被告，向被告說
      我身上有多少錢，問被告有沒有辦法買到安非他命，講完
      之後，如果可以買就直接與我約地方見面，如果沒有欠都
      是在3、4個小時後就可以拿到安非他命‧‧被告拿給我的
      時候，都是被告已經分好的，我就直接把錢交給被告，並
      且向被告取得應得的安非他命」等語（見原審卷第177 頁
      背面、第178頁）。似指其既未與被告一同前去購買安非
      他命，即對於被告購買之來源、價格及數量分裝等攸關交
      易對象、內容悉委諸被告片面決定，核與一般合購分配場
      合，雙方就價、量及出資分配有所商議迥異，其情殊難想
      像。況依證人師忠明所證：「‧‧因為外面賣大部分都賣
      一個整數，一公克約三千元，沒有人在賣一千、五百元的
      」等語（見原審卷第178頁），可知3,000元既可獨立購買
      1個整數1公克之安非他命，亦無多此一舉與被告合購之必
      要，所述於96年12月14日交予被告之3,000元，係合資購
      買安非他命之款項，亦非無疑？佐以證人師忠明於偵查中
      ，即因擔心指證之結果，可能遭被告報復而主動致函要求
      與被告隔離，此有該信函一件可憑（見偵查卷第50頁），
      並經其於原審審理時陳明在卷（見原審卷第177頁）；足
      認其推翻偵查中向被告購買安非他命之證詞，改稱合資購
      買云云，應係證人師忠明為免招致被告報復，所為迴護之
      詞，亦不足採。
    (五)按販賣第二級毒品乃屬違法行為，非可公然為之，亦無公
      定之價格，不論任何包裝，均可任意分裝增減分量；每次
      買賣之價量，亦可能隨時依雙方間之關係深淺、資力、需
      求量及對行情之認知、來源是否充裕、查緝是否嚴緊，購
      買者被查獲時供述購買對象之可能性風險之評估等，異其
      標準並機動調整，非可一概而論。是以販賣之利得除經坦
      承犯行或價量俱臻明確外，難以察得實情；惟販賣之人從
      價差或量差中牟利方式雖異，然其意圖營利之非法販賣行
      為則一。本件被告係於證人師忠明經營早餐店期間，經友
      人介紹前往消費後，因師忠明為取得安非他命來源，而與
      被告「牽關係」認識，業據證人師忠明結證在卷（見原審
      卷第177頁背面）；足見彼二人間並無深交，茍無利得，
      被告殆無甘冒重典，專程至證人師忠明住處送交第二級毒
      品安非他命之理，因認本件被告確係基於營利意圖而為販
      賣無疑。本件事證明確，被告事實欄所載之販賣第二級毒
      品犯行，堪以認定。
    (六)核被告所為，係違反毒品危害防制條例第4條第2項之販賣
      第二級毒品罪。又被告有事實欄所載之犯罪科刑及執行情
      形，有本院被告前案記錄表之記載可憑；其於5年內故意
      犯本件之罪，為累犯，除法定本刑無期徒刑部分，依法不
      得加重外，餘應依法加重其刑。原審調查後，以被告犯販
      賣第二級毒品，罪證明確。援引毒品危害防制條例第4條
      第2項、第19條第1項，刑法第11條前段、第47條第1項規
      定，並審酌被告素行及其係於證人師忠明詢問後，起意為
      本件販賣行為，且販賣數量及所得金額雖屬非鉅，惟於偵
      審間期飾詞卸責，否認犯行之犯後態度，公訴人求處有期
      徒刑8年，惟判決事實與起訴事實範圍未盡相同等一切情
      狀，量處有期徒刑7年6月。及被告向證人師忠明收取之價
      款3,000元，係犯毒品危害防制條例第4條第2項之販賣第
      二級毒品罪所得財物，應予沒收，如全部或一部不能沒收
      時，並以其財產抵償之；附敘明被告用以與證人師忠明聯
      絡販賣安非他命事宜之0000000000號行動電話，查屬被告
      借用之物，非其所有，此有門號查詢資料一件在卷可憑，
      並據證人即該行動電話所有人蔡糧義於警詢時陳明在卷（
      見原審卷第57至60、62頁），故不為沒收之旨，認事用法
      ，俱無違誤，量刑亦屬妥適，被告上訴否認犯罪並指摘於
      審判決不當，為無理由，自應予以駁回。
  二、無罪部分：
    (一)公訴意旨另以：被告係自96年9月間起至同年12月止，約
      每4至5日，在臺北縣虎林街路口，以每包1公克3000元之
      價格，販賣第二級毒品安非他命予師忠明多次，是除前述
      96年12月14日晚上販賣安非他命予師忠明之行為外，另有
      其他多次販賣安非他命犯行，亦成立毒品危害防制條例第
      四條第二項之販賣第二級毒品罪等語。
    (二)按犯罪事實應依證據認定之，無證據不得認定犯罪事實；
      又不能證明被告犯罪者，應諭知無罪之判決，刑事訴訟法
      第154條第2項、第301條第1項分別定有明文。又事實之認
      定，應憑證據，如未能發現相當證據，或證據不足以證明
      ，自不能以推測或擬制之方法，為裁判基礎；且認定不利
      於被告之事實須依積極證據，苟積極證據不足為不利於被
      告事實之認定時，即應為有利於被告之認定；另認定犯罪
      事實所憑之證據，雖不以直接證據為限，間接證據亦包括
      在內，然無論直接證據或間接證據，其為訴訟上之證明，
      須於通常一般之人均不致有所懷疑，而得確信其為真實之
      程度者，始得據之為有罪之認定，倘其證明尚未達到此一
      程度，而有合理之懷疑存在，無從使事實審法院得有罪之
      確信時，即應由法院為諭知被告無罪之判決（最高法院40
      年臺上字第86號、30年上字第816號、76年臺上字第4986
      號判例參照）。
    (三)本件公訴人認被告涉有前述96年12月14日以外之96年9月
      至12月，每間隔4、5日1次之多次販賣第二級毒品罪嫌，
      係以證人師忠明之指證為主要依據；惟訊之被告則堅決否
      認有何販賣行為。
    (四)查證人師忠明雖於偵查中證稱：「（毒品如何得來的？）
      跟甲○○買的。」、「（何時買的？）九十六年九月份」
      、「（買過幾次？）不少次，約四、五天買一次，一次買
      三千元一包，大約一公克」、「（如何約?）有時我打電
      話給他，有時他缺錢就打電話問我要不要買」等語（見偵
      查卷第53、54頁）；惟於原審審理時則否認有此部分公訴
      意旨所指向被告購買安非他命之情。再核檢察官所舉通信
      監察譯文可知，被告自96年9月至12月間，除前述96年12
      月14日、15日與證人師忠明之對話內容外，並無其他客觀
      上足以認定其二人間互相聯絡關於安非他命交付或買賣事
      宜之對話內容可資佐證，此有監聽譯文之記錄在卷可稽（
      見原審卷第107至149頁）；換言之，該段期間內並無與證
      人師忠明前開指證相符之通話內容可供佐證。至上訴意旨
      所舉96年10月9日、11日、13日通話紀錄（見偵卷第69、
      73、79、80頁），客觀上亦僅足以認定被告與證人間曾以
      電話通聯，要難執為上述不利被告證言之旁佐至明。
    (五)檢察官上訴意旨復以：被告之前即以相同行動電話門號（
      0000000000）與證人師忠明所使用之上開行動電話（0000
      000000），於96年7月24日22時56分48秒、同年7月25 日8
      時18分59秒、同年7月25日18時0分43秒、同年7月30 日22
      時35分36秒、同年7月31日14時39分16秒，以及上訴書所
      載之時間中，均係討論有關買賣毒品之事（參見原審卷第
      65、69、70、73、75頁）；另卷附通訊監察譯文96年
       8月3日14時38分44秒通話內容顯示「…A：重點啦，都老
      朋友了，光顧一下啦。B：你在那裡。A：汐止啊。B：多
      久會到。A：多久會到喔，馬上到了啦。B：2張可以嗎。
       A：2張收啦。B：幾點會到。A：到了打給你。」，嗣同
      日19時47分52秒簡訊內容顯示「A：是否可多拿1張。」，
      同日21時25分38秒通話內容又顯示「A：喂。B：你還在那
      裡喔。A：你在家等，我拿過去給你啦。B：你什麼時候會
      到。A：什麼時候會到喔，大概30分鐘，有人要載我。B：
      好啦，只是問一下，不然你看你坐計程車來回要多少錢。
      A：要這樣子的話，不如多拿。B：要怎麼多拿，2,500元
      好不好。A：好啊，有什麼不好。B：多加一點。」等語綦
      詳（參見原審卷第78、79頁），足認被告於96年8月3日14
      時38分許，接獲師忠明由000000 0000號行動電話撥打至其
      所使用之0000000000行動電話，詢問其有無安非他命現貨
      後，被告即於同日21時25分後之某時，前往臺北市○○街
      師忠明住處附近，以2,500元之價格，販賣一包安非他命予
      師忠明無訛。再通訊監察譯文96年8月4日20時9分25秒簡
      訊內容顯示「A：1個2,700、2個4,500 」，再於96年8月
      5日17時25分03秒通話內容顯示「A：喂。B：老大有地方
      可以補貨嗎。A：有啊，怎樣。B：你離台北市很遠嗎。A
      ：我離台北市很遠、很遠。B：嘉義喔。A：我昨天不是有
      跟你講，你明天啦，你要補多少。B：1張就好了。A：我
      可以叫台北的人送過去。B：真的嗎。錢再拿給你嗎。 A
      ：錢你拿給他較好了。」等語（參見原審卷第79、80頁）
      ，足徵被告於96年8月5日17時25分許，接獲師忠明由0000
      0000號電話撥打至其所使用之0000000000行動電話，詢問
      其有無安非他命現貨後，被告即指示不詳姓名年籍之成年
      男子於翌日即96年8月6日某時，前往臺北市○○街師忠明
      住處附近，以1,000元之價格販賣一包安非他命予師忠明
      云云。核屬本案起訴犯罪時間以外之通信內容，且依其內
      容，亦無足為被告曾於96年9月起至同年12月止（除12月
      14日外），曾販賣安非他命多次予師忠明之佐證。
    (七)此外，又無其他積極證據足認被告於96年9月至12月間，
      除前開論罪科刑之販賣行為外，尚有其他販賣安非他命予
      證人師忠明之行為，自難僅以證人師忠明於偵查中所為未
      具體指明交易日期及次數，且與監聽結果不符之概括指述
      ，執為不利於被告之認定。原審同此認定，判決被告無罪
      ，即無不合，檢察官上訴指摘原判決關於此部分不當，求
      為改判，為無理由，亦應予駁回。
據上論斷，應依刑事訴訟法第368條，判決如主文。
本案經檢察官王清杰到庭執行職務。
中    華    民    國    98    年    2     月    17    日
                  刑事第二十二庭審判長法  官  何菁莪
                                      法  官  洪于智
                                      法  官  江振義
以上正本證明與原本無異。
如不服本判決，應於收受送達後十日內向本院提出上訴書狀，其
未敘述上訴之理由者並得於提起上訴後十日內向本院補提理由書
（均須按他造當事人之人數附繕本）。
                                      書記官  陳韋杉
中    華    民    國    98    年    2     月    18    日
附錄：本案論罪科刑法條全文
毒品危害防制條例第4條
製造、運輸、販賣第二級毒品者，處無期徒刑或 7 年以上有期
徒刑，得併科新臺幣 7 百萬元以下罰金。


司法院資訊處製作；財團法人民間司法改革基金會備份。
